【裁判字號】    95,抗,42
【裁判日期】    950125
【裁判案由】    撤銷假扣押
【裁判全文】
臺灣高等法院臺中分院民事裁定        95年度抗字第42號
抗  告  人  丁○○
送達代收人  甲○○
上列抗告人因就債權人丙○○與債務人乙○○間假扣押事件，聲
請撤銷假扣押執行程序，對於中華民國94年11月25日臺灣彰化地
方法院94年度執全字第1321號所為裁定提起抗告，本院裁定如下
：
    主      文
抗告駁回。
抗告程序費用由抗告人負擔。
    理      由
一、抗告人向原法院聲請撤銷假扣押執行程序，其聲請意旨略以
    ：原法院94年度執全字第1321號執行假扣押債務人乙○○之
    財產，惟如原裁定附表所示建物已經乙○○賣予聲請人，為
    聲請人所有，原法院誤予查封，爰依法聲請撤銷查封云云。
二、原法院以：按債務人原始建造之未辦保存登記房屋，雖已出
    賣或贈與於第三人，因不能登記，並未發生所有權移轉，買
    受人或受贈與人祇是取得事實上處分權，仍應認為債務人所
    有而得予查封拍賣，其買受人或受贈與人雖在查封之前即已
    買受或受贈，亦無排除債務人之債權人強制執行之權利（最
    高法院48年台上字第209 號判例意旨參照）。本件如原裁定
    附表所示建物未經保存登記，聲請人則係受讓自乙○○，為
    聲請人所不否認，並有其提出之建築改良物買賣所有權移轉
    契約書及契稅繳款書暨債權人丙○○所提之財政部台灣省中
    區國稅局財產權歸屬資料清單在卷可稽，則依上開說明，該
    房屋所有權仍屬乙○○所有。債務人乙○○之債權人自得對
    之聲請強制執行，該院據債權人聲請予以假扣押查封，並無
    違法，因而以裁駁回抗告人即聲請人之上述聲請。
三、抗告意旨雖謂：系爭未辦保存登記建物（彰化縣二水鄉○○
    路○段626號）原始建造人應為陳炳賢，有91年之房屋稅單繳
    款書（影本）可證，則依原裁定所示判例，嗣後所有權移轉
    均無效，債權人丙○○所提之「財政部台灣省中區國稅局財
    產歸屬資料清單」將該房屋列屬乙○○所有，在法律上應也
    無效，況系爭債務業經和解付款，自丙○○處拿回本票及退
    票理由單云云。然抗告人所提「91年之房屋稅單繳款書（影
    本）」所載地址，原為「636號」，經手寫刪改為「626號」
    ，是該影本是否確為系爭房屋之繳款書，已有可疑。況納稅
    義務人係用以表徵行政上課徵稅捐之對象，並無登記之公示
    性，無從由登記名義人判斷未辦保存登記房屋所有權之歸屬
    。抗告人以「房屋納稅義務人為陳炳賢」之理由，主張系爭
    未辦保存登記房屋之所有權人並非系爭執行事件之債務人乙
    ○○，質疑「財政部台灣省中區國稅局財產歸屬資料清單」
    將乙○○登記為所有權人之正確性，均無足採。又假扣押執
    行事件，僅就形式審查，抗告人所指債務人並非系爭假扣押
    標的物之真正所有權人、系爭債款已經和解付款云云，均應
    待本案解決之問題。
四、綜上所述，抗告人之聲請撤銷假扣押執行程序，為無理由，
    原法院裁定駁回其聲請，並無不合。抗告人對原裁定聲明不
    服，求予廢棄，為無理由，其抗告應予駁回。
五、據上論結，依強制執行法第30條之1，民事訴訟法第495條之
    1第1項、第449條第1項、第95條、第78條，裁定如主文。
中    華    民    國    95    年    1    月    25     日
                      民事民五庭審判長法  官  陳滿賢
                                      法  官  邱森樟
                                      法  官  古金男
以上正本係照原本作成。
不得再抗告。
                                      書記官  詹錫朋
中    華    民    國    95    年    1     月    25    日
                                                      Ｈ


司法院資訊處製作；財團法人民間司法改革基金會備份。
